【裁判字號】    94,交易,259
【裁判日期】    970715
【裁判案由】    公共危險
【裁判全文】
臺灣臺北地方法院刑事判決             94年度交易字第259號
公  訴  人  臺灣臺北地方法院檢察署檢察官
被      告  甲○○
上列被告因公共危險案件，經檢察官提起公訴（九十四年度偵字
第七八八二號），因被告於準備程序進行中就被訴事實為有罪之
陳述，且所犯非死刑、無期徒刑、最輕本刑為三年以上有期徒刑
之罪或高等法院管轄第一審案件，經告知簡式審判程序之旨，並
聽取檢察官、被告之意見後，經本院合議庭裁定由受命法官獨任
進行簡式審判程序，本院判決如下：
    主    文
甲○○服用酒類，不能安全駕駛動力交通工具而駕駛，處有期徒
刑伍月，如易科罰金，以佰元折算壹日。
    事    實
一、甲○○曾於民國九十三年六月間因公共危險案件，經臺灣士
    林地方法院於九十三年七月六日以九十三年度士交簡字第一
    一一二號判處拘役二十五日，並於九十三年八月九日確定，
    於九十三年十一月一日以易科罰金執行完畢（不構成累犯）
    ；嗣於九十四年一月二十日又因酒醉駕車案件，經台灣台北
    地方法院檢察署檢察官於九十四年二月二十四日以九十四年
    度偵字第二七二五號向本院聲請簡易判決處刑。詎猶不知悔
    改，於九十四年四月二十七日晚間九時許至九時四十分許，
    在臺北縣三重市○○路及中華路口路邊攤飲用大雕參茸酒半
    瓶，明知其已因服用酒類達不能安全駕駛動力交通工具之程
    度，仍於同日晚間十時許，駕駛其所有、車牌號碼ＡＶＢ－
    一０一號動力交通工具重型機車，嗣於九十四年四月二十七
    日晚間十時四十分許，行經臺北市萬華區中興橋機車引道經
    警攔檢，並對其進行酒精測試，測得其呼氣酒精濃度為０‧
    八二亳克＼公升，因而發覺上情。
二、案經臺北市政府警察局萬華分局報請臺灣臺北地方法院檢察
    署檢察官偵查起訴，因甲○○於準備程序進行中就被訴事實
    為有罪之陳述，且其所犯非死刑、無期徒刑、最輕本刑為三
    年以上有期徒刑之罪或高等法院管轄第一審案件，經告知簡
    式審判程序之旨，並聽取檢察官、甲○○之意見後，經本院
    合議庭裁定由受命法官獨任進行簡式審判程序。
    理    由
一、訊據被告甲○○對於右揭犯罪事實均坦承不諱，核與呼氣酒
    精濃度檢測單、刑法第一百八十五條之三案件測試觀察紀錄
    表、臺北市政府警察局舉發違反道路交通管理事件通知單、
    車籍作業系統－查詢認可資料所載相符。
二、按刑法第一百八十五條之三規定所謂「不能安全駕駛」，係
    抽象危險犯，並不以發生具體危險為必要，對於呼氣酒精濃
    度已達每公升０．五五亳克（０．五五亳克＼公升）以上，
    肇事率為一般正常人之十倍，認為已達不能安全駕車之標準
    ，此業經法務部八十八年五月十八日以法八八檢字第００一
    六六九號函告週知，應為絕對不能安全駕駛動力交通工具；
    而就醫學文獻所知，酒精對人體造成之影響，於呼氣時酒精
    濃度達每公升０‧二五亳克（約合體內血液中酒精濃度五０
    亳克＼公升或百分之零點零五）即會輕度中毒，造成輕度協
    調功能降低，呼氣酒精濃度達每公升０‧五亳克時（約合體
    內血液中酒精濃度一００亳克＼公升或百分之零點一）屬輕
    到中度中毒症狀，出現反應較慢、感覺減低、影響駕駛之狀
    況，又飲酒後一小時許，其體內血液酒精濃度可達最高，飲
    酒一小時後其體內之酒精濃度隨即消減，此亦分別有行政院
    國軍退除役官兵輔導委員會臺北榮民總醫院八十八年八月五
    日（八八）北總內字第二六八六八號函、八十八年十月二十
    六日（八八）院賓文廉字第一三四０七號臺灣高等法院函附
    台北醫學院附設醫院精神科主任蔡尚穎「酒精對人體生理與
    行為之影響」一文可據。本件被告於九十四年四月二十七日
    晚上服用酒類達呼氣酒精濃度０‧八二亳克＼公升程度，仍
    於當日晚上十時許駕駛其所有、車牌號碼ＡＶＢ－一０一號
    動力交通工具重型機車，且為警查獲，其呼氣酒精濃度已逾
    ０‧五亳克＼公升，達輕到中度中毒，反應較慢、感覺減低
    、影響駕駛程度，且顯已造成其平衡感、穩定性、控制力、
    注意力、駕駛能力均降低、意識模糊不清，應認已達不能安
    全駕駛動力交通工具之程度，則本件事證明確，被告犯行洵
    堪認定，應依法論科。
三、核被告所為，係犯刑法第一百八十五條之三服用酒類不能安
    全駕駛動力交通工具而駕駛罪。爰審酌被告曾於九十三年六
    月間因公共危險案件，經臺灣士林地方法院於九十三年七月
    六日以九十三年度士交簡字第一一一二號判處拘役二十五日
    ；嗣於九十四年一月二十日又因酒醉駕車案件，經台灣台北
    地方法院檢察署檢察官於九十四年二月二十四日以九十四年
    度偵字第二七二五號向本院聲請簡易判決處刑，此有臺灣高
    等法院被告全國前案紀錄表、台灣士林地方法院九十三年度
    士交簡字第一一一二號判決、台灣台北地方法院九十四年度
    偵字第二七二五號聲請簡易判決處刑書，竟三度飲用酒類達
    不能安全駕駛動力交通工具程度而駕駛，而酒精成分對人之
    意識能力具有不良影響，超量飲酒後會導致對週遭事務之辨
    識及反應能力較平常狀況薄弱，被告服用酒類達平衡感、穩
    定性、控制力、注意力、駕駛能力均降低、意識模糊不清、
    嚴重不能安全駕駛之程度，猶執意駕駛動力交通工具重型機
    車，對一般往來之人車均生高度危險性，罔顧他人生命、身
    體、健康、財產安全，惡性非輕，惟此次犯後坦承犯行、非
    無悔意，且尚未因酒後駕車肇事致人死傷等一切情狀，認檢
    察官當庭求處有期徒刑五月，應屬適當，而量處如主文所示
    之刑，並諭知如易科罰金之折算標準，以資懲儆。
四、本件被告於準備程序進行中就被訴事實為有罪之陳述，且其
    所犯非死刑、無期徒刑、最輕本刑為三年以上有期徒刑之罪
    或高等法院管轄第一審案件，經告知簡式審判程序之旨，並
    聽取檢察官、被告之意見後，經本院合議庭裁定由受命法官
    獨任進行簡式審判程序，併此敘明。
據上論斷，應依刑事訴訟法第二百九十九條第一項前段、第二百
七十三條之一第一項，刑法第一百八十五條之三、第四十一條第
一項前段，罰金罰鍰提高標準條例第二條，判決如主文。
本案經檢察官黃紋綦到庭執行職務。
中    華    民    國    97    年    7     月    15    日
                  刑事第八庭    法  官  陳德民
上正本證明與原本無異。
如不服本判決，應於判決送達後10日內向本院提出上訴狀（應抄
附繕本）。告訴人或被害人如對於本判決不服者，應具備理由請
求檢察官上訴，其上訴期間之計算係以檢察官收受判決正本之日
期為準。
                                書記官  張漪蕙
中    華    民    國    94    年    7     月    15    日
附錄本案論罪科刑法條全文
中華民國刑法第185條之3
服用毒品、麻醉藥品、酒類或其他相類之物，不能安全駕駛動力
交通工具而駕駛者，處一年以下有期徒刑、拘役或三萬元以下罰
金。


司法院資訊處製作；財團法人民間司法改革基金會備份。
